Tony CHUNDUNSING Developpeur Fullstack

- (a) tonychundunsing@outlook.fr (b) 06 95 63 72 77 (c) Paris (r) Francais

- (a) https://tonyfalcondevweb.github.io

(n) https://github.com/tonyfalcondevweb

Développer, c'est créer des expériences intuitives et performantes. Spécialisé en React JS, Java et Node JS, je conçois des applications web et backends robustes, alliant fluidité, scalabilité et une attention particulière à l'UI/UX. |'intègre également les tests automatisés (Jest, Cypress, JUnit) pour garantir qualité et stabilité dès la conception.

Ma double compétence en support applicatif renforce mon approche, en assurant une meilleure gestion des incidents et des données.

Compétences

Transverses

- Collaboration et gestion de projet : Coordination avec différentes équipes, utilisation d'outils de gestion pour assurer un suivi efficace des tâches.
- Résolution de problèmes et support technique : Analyse des incidents, diagnostic et mise en place de solutions adaptées.
- Analyse et structuration des données : Modélisation, traitement et optimisation des données pour garantir leur performance.
- Réalisation et validation des tests : Conception et automatisation des tests unitaires, d'intégration et fonctionnels.
- Bonnes pratiques de développement : Écriture d'un code structuré et maintenable en respectant Clean Code.

Techniques:

- Gestion des incidents : Service Now, Zendesk, Jira, Notion, Trello
- Gestions des accès : SAP Ariba, MyPortal, Okta
- Frontend: HTML, CSS, JavaScript, ReactJS
- Backend: NodeJS, ExpressJS, PHP, Java, Sprint, Spring Boot
- Tests et validation : Jest, Cypress, React Testing Library, JUnit
- Bases de données : SQL, NoSQL, MySQL, MongoDB
- Modélisation et architecture : UML, Merise
- Outils et environement : Git, Figma, Photoshop, Docker, Teams, TeamViewer, Office 365

Langues:

Anglais - Professionnel B1

Expériences professionnelles

Analyste Support Applicatif, Engie (CDD)

déc. 2023 - déc. 2024 | Paris

- Traitement des incidents applicatifs via Jira, Zendesk, ServiceNow, Teams, Outlook et MyPortal de Niveau 1 et Niveau 2.
- Administration des accès utilisateurs via SAP Ariba, Okta, MyPortal.
- Configuration des Workflow et support sur outils collaboratifs.
- Validation et tests de la qualité des données avant intégration dans les systèmes internes.

Developpeur, Valoriale (Freelance)

août 2022 - oct. 2022

- Analyse des processus métiers et automatisation via des scripts en JavaScript (Google Apps Script) intégrés à Google Sheets.
- Tests fonctionnels et déploiement en production pour optimiser la gestion des dossiers clients.
- Documentation technique et formation d'un collaborateur pour assurer l'utilisation et l'évolution des outils.

Développeur Web, BOYD (Freelance)

févr. 2022 – août 2022

- Compréhension des besoins clients et planification du projet avec **Notion**.
- Développement du site web sur CMS pour une présentation rapide du
- Création de maquettes interactives et prototypage de l'application mobile et web avec MarvelApp, Mockflow.

Projets

KiPouManze ∂

déc. 2024 - janv. 2024

- Développement d'une application web interactive en ReactJS, permettant à l'utilisateur de rechercher aléatoirement un lieu où manger.
- Gestion des données via un fichier JSON adaptable, permettant une personnalisation facile et accessible aux non-développeurs.

SoundScape &

nov. 2024 – déc. 2024

- Application web en **ReactJS** intégrant les APIs Spotify et TasteDive pour des recommandations personnalisées de musique et films.
- Authentification via ExpressJS et stockage des données utilisateurs dans MongoDB pour analyser les morceaux populaires et offrir une expérience de divertissement fluide.

Formations

Licence Concepteur Développeur d'Applications (BAC+3), Greta

2021 - 2023 | Montreuil

BTS Développeur Web et Web Mobile (BAC+2), Greta

2020 - 2021 | Cachan

Centres d'intérêt

Jeux et communauté compétitive

Participation à des tournois dans une communauté compétitive et conviviale qui stimule la progression.

Guitare et production musicale:

Réalisation de covers musicales, enregistrement audio/vidéo et montage pour partager des créations

Veille technologique:

Découverte et apprentissage de nouveaux outils et technologies.